---
title: "BIO0039 - Exercício prático aula 14"
author: "Peter Lowenberg Neto"
date: "17/09/2021"
output: html_document
---

```{r setup, include=FALSE}
knitr::opts_chunk$set(echo = TRUE)
```

### 1. Objetivo do exercício

Neste exercício você irá abrir e plotar uma filogenia. Depois irá obter o número de linhagens ao longo do tempo.
Para realizar este exercício você deverá instalr o programa R e o programa RStudio em seu computador.

### 2. Instalação

Instalar o R (https://www.r-project.org/).

Instalar o RStudio (https://www.rstudio.com/products/rstudio/download/).

#### 2.1 Instalar o pacote no R
Executar o RStudio e na linha de comando instalar o pacote

```{r eval = FALSE}
install.packages('ape')
```


### 3. Carregar o pacote ape

```{r warning = FALSE}
library(ape)
```

### 4. Determinar a pasta de trabalho (arquivo onde estão os dados) 
Aqui você deve mudar o endereço para a sua pasta.

```{r eval = FALSE}
setwd("D:/Usuários/peter/OneDrive/R/LTT")
```


### 5. Carregar a árvore filogenética do arquivo
Vamos criar um objeto (af) que conterá nossa árvore filogenética.
```{r}
af <- read.tree(file = "platytree.newick")
af
```

### 6. Plotar a árvore filogenética
Observe que a árvore apresenta os comprimentos de ramos proporcionais ao tempo. Ou seja, é uma filogenia com calibração temporal (= cronograma).
```{r}
plot(af, cex = 0.5)
```

### 7. Obter o número de linhagens ao longo do tempo.
Observe o número de linhagens existentes ao longo do tempo.  
O eixo x representa o tempo e o eixo y representa o número de linhagens.
```{r}
ltt.plot(af)
```

#### 8. Salvar figura de linhagens ao longo do tempo e enviar via Moodle.


